臺灣臺南地方法院刑事判決
109年度交簡上字第185號
上  訴  人  臺灣臺南地方檢察署檢察官
被      告  陳柏廷


選任辯護人  陳廷瑋律師
上列上訴人因被告過失傷害案件，不服本院簡易庭中華民國109
年10月30日第一審簡易判決（109年度交簡字第2999號，起訴書
案號：109年度偵字第16505號）提起上訴，本院管轄之第二審合
議庭判決如下：
    主  文
上訴駁回。
陳柏廷緩刑貳年，並應履行如附件二所示調解筆錄之負擔。
    事實及理由
一、本判決理由所援用之證據資料（含供述證據及非供述證據）
    ，被告、辯護人、檢察官於本院審理時同意作為證據，依刑
    事訴訟法第159條之5第1項規定，認均有證據能力。本案經
    本院審理結果，認第一審判決以被告係犯刑法第284條前段
    之過失傷害罪，並以被告符合自首規定，爰依刑法第62條前
    段之規定減輕其刑，原審認事用法、量刑均無不當，應予維
    持，除證據部分補充「被告於本院審理程序之自白」、事實
    部分補充「被告考領有普通小型車駕駛執照」外，餘均引用
    第一審簡易判決書記載之事實、證據及理由（如附件一）。
    至辯護人雖請求本案援引刑法第59條減輕其刑（本院卷第40
    之1頁），惟被告所涉犯刑法第284條前段過失傷害罪之法定
    刑為「1年以下有期徒刑、拘役或10萬元以下罰金」，尚屬
    微罪，自無刑法第59條規定之適用，併予敘明。
二、檢察官固依告訴人請求提起上訴，並指稱原審量刑過輕等語
    。然關於刑之量定，係實體法上賦予法院得為自由裁量之事
    項，倘其未有逾越法律所規定之範圍，除顯有失出入等科罰
    與罪責不相當之情形外，應予尊重，不得任意加以指摘。經
    查，原審業已就刑法第57條規定例示敘明所審酌之各該情事
    ，考量被告駕駛自小客車，於無號誌路口，未注意車前狀況
    ，未減速慢行，為肇事次因；而告訴人吳秉樺駕駛普通重型
    機車，起駛穿越道路未注意左右來車，為肇事主因，告訴人
    吳秉樺受有如起訴書所載之傷害非輕，暨被告犯後坦承犯行
    ，另被告符合自首要件，予以減刑，及被告於警詢時自陳教
    育程度為大學畢業、家庭經濟狀況小康等一切情狀，以被告
    之責任為基礎，在適法範圍內行使其量刑之裁量權，並未逾
    越法定刑度，亦無量刑顯然失當等裁量權濫用之情形。本院
    經核原判決認事用法，並無不合，量處被告「拘役30日，如
    易科罰金，以新臺幣1000元折算1日」亦稱妥適。從而，上
    訴意旨指摘本案量刑過輕，自非有理，應予駁回。
三、又被告未曾因故意犯罪受有期徒刑以上刑之宣告，有臺灣高
    等法院被告前案紀錄表可稽，其經此偵、審教訓後，應知所
    警惕，信無再犯之虞，且被告已與告訴人成立和解，有如附
    件二所示調解筆錄可按，告訴人並表示已原諒被告且請求給
    予被告緩刑機會，故本院認所宣告之刑以暫不執行為適當，
    依刑法第74條第1項第1款之規定宣告緩刑2 年，以啟自新。
    又按「緩刑宣告，得斟酌情形，命犯罪行為人向被害人支付
    相當數額之財產或非財產上之損害賠償。」，刑法第74條第
    2項第3款亦定有明文，本件被告既需向本案告訴人支付如附
    件二所示調解筆錄金額，為確保被告能如期履行附件二之條
    件，以維告訴人權益，故本院考量上開各項情狀後，認於被
    告緩刑期間課予如附件二調解筆錄之負擔，乃為適當，爰併
    予宣告之。另依刑法第75條之1第1項第4款規定，被告如有
    違反本院所定前開主文所示命其所為之事項情節重大，足認
    原宣告之緩刑難收預期效果，而有執行刑罰之必要者，得撤
    銷緩刑之宣告，附此敘明。
據上論斷，應依刑事訴訟法第455之1第1項、第3項、第364條、
第368條、第373條，刑法第74條第1項第1款、第2項第3款，判決
如主文。
本案經檢察官莊士嶔提起公訴，檢察官呂舒雯到庭執行職務。
中　　華　　民　　國　　110 　年　　1 　　月　　28　　日
　　　　　　　　　刑事第八庭   審判長法　官  鄭燕璘
　　　　　　　                       法  官  卓穎毓
　　　　　　　　　                   法  官　郭瓊徽　　
以上正本證明與原本無異。
不得上訴。
                                     書記官  王珮君
中　　華　　民　　國　　110 　年　　1 　　月　　28　　日
附錄
中華民國刑法第284條
因過失傷害人者，處1年以下有期徒刑、拘役或10萬元以下罰金
；致重傷者，處3年以下有期徒刑、拘役或30萬元以下罰金。